# 关于不符合持续经营假设的企业

提问人：童年时光 时间：2011-09-26 10:44:08
不符合持续经营假设的企业能否按合并准则进行企业合并（合并方和被合并方都已经停止经营）？

回答人：chenyiwei
企业会计准则仅规范处于持续经营状态下的企业的会计处理和信息披露。对于合并方和被合并方都不再持续经营的，应编制特殊编制基础的财务报表，在确定特殊编制基础时，应根据财务报表信息使用者的需求确定是否将两者予以合并。如果这两者仍需出具法定财务报表的，则一般理解应当参照企业合并和合并报表准则的规定编制合并财务报表。 已经进入破产程序的子公司，处于法院指定的管理人的管理和控制下，母公司已经丧失对其控制权，而且预期破产财产分配完结后该子公司是不可能有剩余财产可供母公司取回的。因此，这种情况下母公司不应将其纳入合并范围。通过重整程序恢复持续经营能力后，母公司可以重新将其纳入合并报表范围。